---
title: "Excercice1"
author: "Fabienne Ribeyre"
date: "02/11/2020"
output:
  html_document:
    df_print: paged
  csl: the-american-naturalist.csl
  bibliography: [mabiblio.bib]
  word_document: default
---

```{r setup, include=FALSE}
knitr::opts_chunk$set(echo = TRUE)
```
# Premiere section

Chargement des __packages__

```{r chargement package, echo=FALSE, message=FALSE}
library(palmerpenguins)
library(tidyverse)
library('plyr')
library(ggplot2)
library(citr)
data(package = 'palmerpenguins')
```

```{r donnees, echo=FALSE, message=FALSE}
 knitr::kable(head(penguins, 10), caption = "A kable table")

```

# Description de penguins


```{r statistiques penguins, echo=FALSE, message=FALSE}
nbspecies <- length(levels(penguins$species))
nbisland <- length(levels(penguins$island))

```

Le fichier comporte `r nrow(penguins)` individus de `r nbspecies` espèces différentes. Elles proviennent de `r nbisland` iles.

```{r moyennes penguins, echo=FALSE, message=FALSE}

moy <- ddply(penguins,.(species), summarise,
             bill_length_mm= mean(bill_length_mm, na.rm=TRUE), 
             bill_depth_mm=mean(bill_depth_mm, na.rm=TRUE),
             flipper_length_mm=mean(flipper_length_mm, na.rm=TRUE),
             body_mass_g=mean(body_mass_g, na.rm=TRUE))
moy
```

# Exploration graphique

```{r graph penguins, echo=FALSE}
ggplot(penguins, aes(body_mass_g)) + geom_histogram(aes(fill=species), alpha=0.5 )

```


# Les citations

Voici une citation de Kristen B Gorman [@Gorman2017]

@article{gorman_population_2017,
	title = {Population genetic structure and gene flow of {Adélie} penguins ({Pygoscelis} adeliae) breeding throughout the western {Antarctic} {Peninsula}},
	volume = {29},
	doi = {10.1017/S0954102017000293},
	number = {6},
	journal = {Antarctic Science},
	author = {Gorman, Kristen B. and Talbot, Sandra L. and Sonsthagen, Sarah A. and Sage, George K. and Gravely, Meg C. and Fraser, William R. and Williams, Tony D.},
	year = {2017},
	pages = {499--510}
}


